臺灣苗栗地方法院民事裁定
110年度苗小聲字第1號
聲  請  人  鍾宏正  

上列聲請人因與相對人馨琳揚企管顧問有限公司間請求給付電信
費事件(本院110年度苗小字第276號)，聲請法官迴避，本院裁定
如下：
    主  文
聲請駁回。
    理  由
一、聲請意旨略以：相對人所持之文件，真實性有疑，聲請人要
    求相對人提出台灣大哥大或臺灣之星之債權讓與契約書，以
    明相對人之請求有無合理根據，有無簽約或購買不良債權行
    為。然陳秋錦法官未強制相對人提出，並基於小額訴訟程序
    簡便為由，駁回聲請人所提反訴。又聲請人迄未收到相對人
    所寄出之訴訟或債權讓與證件。依相對人所主張107年4月、
    109年10月之通知，不論契約內容為何，實際上已消滅時效
    。相對人未提出契約正本證明合法權源，代理權有欠缺，起
    訴不合程式或不備其他要件，法院應予駁回。而且若其於97
    年間積欠電信費，豈有公司可辦理業務，相對人主張欠缺合
    理依據，陳秋錦法官維護相對人，具有重大過失。且陳秋錦
    法官於本院110年度全字第12號保全證據事件，僅批影印附
    卷，未照基本程序要求相對人提出文書正本。再者，陳秋錦
    法官所為駁回聲請人反訴之裁定，未先命聲請人補費即駁回
    反訴，未照法律程序，疑似未審先判，有偏頗之虞，爰依民
    事訴訟法第33條第1項第2款規定聲請陳秋錦法官迴避本案之
    審理等語。
二、按民事訴訟法第33條第1項第2款規定法官有應自行迴避而不
    自行迴避以外之情形，足認其執行職務有偏頗之虞，據而聲
    請法官迴避者，應以法官對於訴訟標的有特別利害關係，或
    與當事人之一造有密切之交誼或嫌怨，或基於其他情形客觀
    上足疑其為不公平之審判者為其原因事實，若僅憑當事人之
    主觀臆測，或不滿意法官進行訴訟遲緩，或認法官指揮訴訟
    欠當，則不得謂其有偏頗之虞（最高法院69年度台抗字第45
    7號裁定意旨參照）。上開迴避原因，依同法第34條第2項、
    第284 條規定，應提出可使法院信其主張為真實之證據以釋
    明之。
三、經查：
　　㈠陳秋錦法官於審理時，於110年4月26日、5月17日當庭查核
      相對人所提相關債權讓與證明書正本4份、台灣大哥大電
      話號碼0000000000、0000000000、0000000000號行動電話
      申請書正本，核閱與卷內影本相符後發還相對人，並諭知
      相對人應補提台灣之星即威寶電信之行動電話服務申請書
      正本(見本院110年度苗小字第276號卷第106頁)。相對人
      嗣於110年7月23日具狀提出台灣之星電話號碼0000000000
      號行動電話申請書正本(見前揭卷第231-243頁)。又陳秋
      錦法官亦於110年度全字第12號保全證據程序中，於110年
      5月6日向台灣之星發函調取行動電話服務申請書等相關資
      料(見本院110年度全字第12號卷第41頁)，陳秋錦法官均
      有調查相關文書證據真正之作為，並無聲請人所指怠於命
      相對人提出文書之情。
　　㈡聲請人所提反訴遭駁回，乃因其反訴聲明：⑴確認相對人所
      提之台灣大哥大公司之債權讓與證明書與聲請人間法律關
      係不存在。⑵確認聲請人與台灣大哥大公司電信契約債權
      債務與法律關係不存在。⑶相對人應予銷燬聲請人個人資
      料、不得持有。⑷相對人應賠償聲請人新臺幣（下同）50,
      000元，反訴聲明第1 、2、4項合計已逾100,000元，不得
      適用小額訴訟程序，聲明第3 項則屬非財產權訴訟不得適
      用小額訴訟程序，應行通常訴訟程序，兩造既未同意反訴
      部分繼續適用小額訴訟程序，依民事訴訟法第436條之15
      規定，聲請人所提反訴不適法，故其對陳秋錦法官所作反
      訴駁回裁定所提抗告，亦經本院以110年度小抗字第1號裁
      定駁回其抗告確定。復按法院受理之民事事件如欠缺數訴
      訟要件，有其一屬無從補正者，即可裁定駁回之，無庸先
      命補繳裁判費(司法院108年12月2日院台廳民一字第10800
      32302號函參照)，因聲請人所提反訴不合於民事訴訟法第
      436條之15規定之要件，亦無從補正，陳秋錦法官逕予裁
      定駁回反訴，未先命聲請人補繳裁判費，程序上未違背法
      令。
四、經查，聲請人聲請承審本案之陳秋錦法官迴避，所舉上列程
    序上作為，陳秋錦法官均依規定行使職權，並無不公平裁判
    之情事。其餘所指陳內容，核屬主觀臆測法官執行職務有所
    偏頗、不公平審判之情事，且未涉及法官對該訟爭事項是否
    有特別利害關係、或與當事人有親交嫌怨等其他客觀上足疑
    其為不公平裁判等情狀。此外，聲請人亦未再提出其他證據
    ，以供釋明所舉聲請迴避之原因。依前揭規定之說明，本件
    聲請人聲請法官迴避，於法未合，應予駁回。爰依民事訴訟
    法第35條第1 項規定，裁定如主文。
中　　華　　民　　國　　110 　年　　11　　月　　9 　　日
                  民事第一庭  審判長法  官  宋國鎮
                                    法  官  黃思惠
                                    法  官  張新楣
以上正本係照原本作成。                                
如不服本裁定應於送達後10日向本院提出抗告狀，並繳納抗告費
新臺幣1,000元。　　
                                    書記官  劉立晨 
中　　華　　民　　國　　110 　年　　11　　月　　9 　　日